【裁判字號】    92,聲,1841
【裁判日期】    921226
【裁判案由】    聲請迴避
【裁判全文】
臺灣台中地方法院民事裁定  九十二年度聲字第一八四一號
    聲  請  人  甲○○
右聲請人與熊貓東京管理委員會請求排除侵害事件，聲請法官迴避，本院裁定如左：
    主      文
聲請駁回。
聲請程序費用由聲請人負擔。
    理      由
一、按民事訴訟法第三十三條第一項第二款規定推事有應自行迴避而不自行迴避以外
    之情形，足認其執行職務有偏頗之虞，據而聲請推事迴避者，應以推事對於訴訟
    標的有特別利害關係，或與當事人之一造有密切之交誼或嫌怨，或基於其他情形
    客觀上足疑其為不公平之審判者為其原因事實，若僅憑當事人之主觀臆測，或不
    滿意推事進行訴訟遲緩，或認推事指揮訴訟欠當，則不得謂其有偏頗之虞，最高
    法院著有六十九年度臺抗字第四五七號判例可資參照。且此種迴避原因，依同法
    第三十四條第二項、第二百八十四條之規定，應提出能即時調查之證據以釋明之
    。
二、本聲請人聲請意旨如附件聲請狀所載。
三、經查：本件聲請人依民事訴訟法第三十三條第一項第二款之規定，聲請法官顏世
    傑迴避，無非係以聲請人於庭期時，憤見該案原告訴訟代理人荒謬之主張，情不
    自禁的提高嗓門批評原告訴訟代理人之胡來與缺乏專業素養，承審法官顏世傑卻
    為衵護原告之訴訟代理人而突然用力拍桌向聲請人大聲怒斥並恫嚇之，且又自辯
    自解的說了一些不該說的話，顯然有失其法官之身份與客觀審理和公平對待當事
    人之立場；且法官顏世傑正係被告前曾受莫大冤枉亂判之承審法官，足以使聲請
    人認顏世傑法官會有偏頗之疑虞為其論據。然查，審判長對於法庭之開閉及審理
    訴訟，有指揮之權；法庭開庭時，審判長有維持秩序之權。法院組織法第八十八
    條、第八十九條定有明文。是審判長於開庭時，如認當事人或訴訟代理人發言不
    當，為維持法庭秩序，得為制止或警告當事人，此乃審判長訴訟指揮之維持秩序
    權。本件聲請人自陳其於庭期時情不自禁的提高嗓門批評對造訴訟代理人，則承
    審法官顏世傑加以制止或警告，應為行使其維持秩序權，縱聲請人認其行使之方
    式欠當，依前揭判例意旨，亦難即認法官顏世傑有偏頗之虞。又聲請人所指法官
    顏世傑前冤枉亂判乙節，並未能提出得即時調查之具體證據以為釋明，本院無從
    採憑。本件聲請人既無法舉出客觀原因事實足以證明法官顏世傑對於該案訴訟標
    的有特別利害關係，或與對造有密切之交誼，或與聲請人有何嫌怨而確有偏頗之
    虞，其主觀臆測認法官顏世傑有偏頗之虞而聲請迴避。揆諸首揭說明，自不應准
    許。
四、依民事訴訟法第九十五條、第七十八條裁定如主文。
中      華      民      國    九十二  年      十二    月      二十六    日
                                    臺灣臺中地方法院民事第一庭
~B審判長法官  林清鈞
~B      法官  許文碩
~B      法官  吳幸芬
右為正本係照原本作成
如對本裁定抗告須於裁定送達後十日內向本院提出抗告狀
                                                   法院書記官
中      華      民      國    九十二  年      十二    月      二十六    日


司法院資訊處製作；財團法人民間司法改革基金會備份。
